臺灣高等法院高雄分院刑事判決　　　 100年度上訴字第1629號
上　訴　人
即　被　告　蘇文成
上列上訴人因偽證案件，不服臺灣屏東地方法院100 年度訴字第
723 號中華民國100 年8 月30日第一審判決（起訴案號：臺灣屏
東地方法院檢察署99年度偵字第10645 號），提起上訴，本院判
決如下：
     主  文
上訴駁回。
     理  由
一、按上訴書狀應敘述具體理由；所謂具體理由，必係依據卷內
    既有訴訟資料或提出新事證，指摘或表明第一審判決有何採
    證認事、用法或量刑等足以影響判決本旨之不當或違法，而
    構成應予撤銷之具體事由，始克當之。若僅泛言原判決認定
    事實錯誤、違背法令、量刑失之過重或輕縱，而未依上開意
    旨指出具體事由；或形式上雖已指出具體事由，然該事由縱
    使屬實，亦不足以認為原判決有何不當或違法者，皆難謂係
    具體理由。又第二審法院認為上訴書狀未敘述理由或上訴有
    刑事訴訟法第362 條前段之情形者，應以判決駁回之，同法
    第361 條第2 項、第367 條前段定有明文。是上訴書狀全未
    敘述理由者，應先命補正；已敘述理由但不具體者，毋庸命
    補正，應由第二審法院以判決逕予駁回上訴，未依法駁回者
    ，有受理訴訟不當之違法。最高法院24年度總會決議第93號
    提案(四)、97年台上字第892 號、97年台上字第3889號判決參
    照。
二、本件上訴人即被告蘇文成於民國100 年9 月9 日收受原審送
    達之判決後，在上訴期間內之同年月16日向本院提起上訴，
    上訴理由意旨略以：被告就本件偽證犯行已坦承不諱，且皆
    配合司法調查及制裁，並無干犯法治精神之意。被告會於該
    案即台灣屏東地方法院99年度訴字第401 號曾武珍販毒一案
    審理中偽證，亦非故意迴護該販毒者，而蓄意挑戰司法公權
    力。實因被告心存善念，出於人情之故，心生不忍而為之，
    原審量刑未審酌及此，所處刑度實屬過重，被告難以甘服，
    為此提起上訴，請撤銷原判決云云，有其上訴狀、上訴理由
    狀在卷可稽（見本院卷第3-8 頁）。
三、按量刑輕重，係屬事實審法院得依職權自由裁量之事項，苟
    已斟酌刑法第57條各款所列情狀，而未逾越法律所規定之法
    定刑度範圍，或濫用其權限，即不得任意指摘為違法，業經
    最高法院著有72年台上字第6696號、75年台上字第7033號判
    例足資參照。經查，原審以本件業據上訴人即被告蘇文成坦
    承不諱，並有其證人結文等附卷可稽，因認被告之自白與事
    實相符，本件罪證明確。被告所為係犯刑法第168 條之偽證
    罪，並依累犯規定，加重其刑。復審酌被告之犯罪動機係為
    曾武珍脫罪、其犯罪目的、手段，該偽證行為已妨害司法審
    判之正確性，造成司法資源浪費，影響司法威信，惟念及其
    犯後已坦認犯行，態度尚佳，暨其生活狀況、智識程度等一
    切情狀，依累犯規定加重後，量處有期徒刑5 月。已詳敘所
    憑量刑之理由，其量刑亦屬妥恰，且未逾越法律所規定之法
    定刑度範圍，或濫用其權限，自不得任意指摘為違法。至刑
    法第172 條固規定犯第168 條至第171 條之罪，於所虛偽陳
    述或所誣告之案件，裁判或懲戒處分確定前自白者，減輕或
    免除其刑。而被告雖於100 年8 月15日原審審理時即已自白
    偽證在案，惟被告所偽證之該臺灣屏東地方法院99年度訴字
    第401 號曾武珍販毒部分案件，前已於100 年7 月7 日經最
    高法院駁回曾武珍之上訴而告確定，此有最高法院100 年台
    上字第3634號判決及曾武珍之臺灣高等法院被告前案紀錄表
    在卷可按（見原審卷第49-50 頁、本院卷第32頁背面），是
    被告亦不符合上開於所虛偽陳述之案件，裁判確定前自白而
    得以減輕或免刑之規定，自無從據此規定予以減輕或免除其
    刑，原審雖未論及於此，亦與量刑之輕重無關，而難指為違
    法，附此敘明。
四、綜上所述，被告所提上訴意旨，僅以原審得依職權適法行使
    之量刑，指摘原審量刑過重，其上訴顯未依據卷內既有訴訟
    資料或提出新事實、新證據指出原判決有何不當或違法而為
    足以影響判決本旨，自難認已提出得以構成撤銷原判決之具
    體指摘事由，要屬上訴未敘述具體理由。按之上開規定，被
    告之上訴即屬違背法律上之程式，自應由本院依同法第 367
    條前段、第372 條規定，不經言詞辯論逕行判決如主文。
中    華    民    國   100    年    10    月    19    日
              刑事第三庭    審判長法  官  莊崑山
                                  法  官  張意聰
                                  法  官  莊松泉
以上正本證明與原本無異。
如不服本判決應於收受本判決後10日內向本院提出上訴書狀，其
未敘述上訴理由者，並得於提起上訴後10日內向本院補提理由書
狀（均須按他造當事人之人數附繕本）「切勿逕送上級法院」。
中    華    民    國   100    年    10    月    19    日
                                  書記官  吳華榮